臺灣高等法院刑事判決　　　　　　 96年度上更(二)字第131號
上　訴　人　臺灣士林地方法院檢察署檢察官
上　訴　人
即　被　告　己○○
被　　　告　癸○○
共　　　同
選任辯護人　王元勳律師
　　　　　　李怡欣律師
上列上訴人等因被告等偽造文書等案件，不服臺灣士林地方法院
89 年度訴字第241號，中華民國90年10月9日第一審判決（起訴
案號：臺灣士林地方法院檢察署88年度偵字第192、236、1774、
2295號），提起上訴，經最高法院撤銷發回，本院判決如下：
    主  文
原判決撤銷。
己○○共同連續行使偽造私文書，足以生損害於他人，處有期徒
刑貳年拾月，減為有期徒刑壹年伍月。
癸○○共同連續行使偽造私文書，足以生損害於他人，處有期徒
刑貳年肆月，減為有期徒刑壹年貳月。
    事  實
一、癸○○與己○○係夫妻，2人利用己○○召集互助會已近20
    年，及癸○○本身經營事業有成之客觀情事，共同基於意圖
    為自己不法所有及行使偽造私文書之概括犯意聯絡，連續自
    民國85年12月1日起至87年11月15日止，先後向劉香蘭、辛○○、辰○○、甲○○、寅○○、子○○、陳源利、黃淑屏
    、壬○○、申○○、酉○○、午○○、戌○○、亥○○、卯
    ○○、未○○、天○○、丁○○、李碧霞、丙○○○、乙○○、戊○○（改名吳永良）、巳○○、丑○○、庚○○等如
    附表所示真正會員等人，詐稱尚有附表所示被冒名會員加入
    各互助會，而共同邀同劉香蘭等人先後參加附表編號1至30
    號，計28個互助會（編號5、22互助會因重覆刪除），由己○○擔任會首，採內標制，會期、每會金額 (新台幣，下同
    ) 、會員人數（含會首在內）均如附表所示，在台北市大同
    區○○○路○段73號7樓之1其2人居住處開標。癸○○與己○○即於各組互助會會期之開標日，連續在上揭住處偽造附表
    （編號2、6、7、10、13、24、27、29、30除外）被冒名會
    員之署押及競標金額（俗稱標單）參與投標，先後多次提出
    參加競標以為行使，俟開標後，再向在場參加投標之會員詐
    稱係未到場之被冒名者以最高標息得標，足以生損害於被冒
    名會員及真正會員及真正會員，並向各活會會員收取互助會
    款，致附表所示（編號29、30除外）真正會員內尚屬活會之
    會員亥○○等人陷於錯誤，分別交付會款，己○○、癸○○
    因此詐得會款共計4371萬1710元，並於87年12月15日宣告倒
    會。
二、案經被害人劉香蘭、辛○○、辰○○、甲○○、寅○○、子
    ○○、陳源利、黃淑屏、壬○○、申○○、酉○○、午○○
    、戌○○、亥○○、卯○○、未○○、天○○、丁○○、李
    碧霞、丙○○○、乙○○、吳永良、巳○○、丑○○、庚○○告訴，由臺灣士林地方法院檢察署檢察官偵查起訴。
    理  由
一、證人即告訴人寅○○、子○○、施馮從、施李瑞英、亥○○
    、劉香蘭、丁○○、辛○○、辰○○、王美伶、乙○○、庚○○、酉○○、陳源利、王寶麗、戊○○於偵訊所為之證述
    ，均係於92年9月1日刑事訴訟法修法以前所為，依刑事訴訟
    法施行法第7條之3規定，本有證據能力。況被告2人及其辯
    護人均未於言詞辯論終結前聲明異議，依刑事訴訟法第159
    條之5第2項、第1項規定，視為同意作為證據，且經本院審
    酌前開證人偵訊筆錄作成之情形，並無證明力明顯過低等情
    形，經原審及本院於審判期日依法進行證據之調查、辯論，
    被告於訴訟上之程序權，已受保障，前揭各該證據，均認適
    當，應有證據能力。
二、上揭事實，迭據上訴人即被告己○○於原審、本院前審及本
    院審理中供承不諱，核與證人即告訴人寅○○、子○○、施
    馮從、施李瑞英、亥○○、劉香蘭、丁○○、辛○○、辰○○、王美伶、乙○○、庚○○、酉○○、陳源利、巳○○、
    王寶麗、丑○○、戊○○、許惠美、廖學聰等指訴情節相符
    （見偵字第1774號卷第7至13頁、偵字第192號卷第3至4頁、
    第15至17頁、第36至38頁、第115頁、第163至165頁、第192
    至195頁、第332至335頁、原審卷(一)第44至50頁、卷(二)第46
    至60頁、本院上訴卷第55至63頁、第80至82頁、第119至
    121頁、第201至202頁、第248至259頁），並有互助會單、
    本票、被騙支付互助會會款明細表等影本在卷可資佐證（見
    偵字第192號卷第216至247頁、第299至326頁、偵字第1774
    卷(二)第9至11頁、偵字第2295號卷第42至45頁、本院外放證
    物袋），被告己○○犯罪事證明確，犯行堪以認定。至被告
    己○○於原審調查時雖供認所冒標之會員包括被冒名會員及
    真正會員，惟其於本院審理時已明確表示真正會員部分其未
    冒標（見本院卷第85頁），徵之告訴人寅○○等人均供稱其
    等大都為活會之情節以觀，被告所冒標之會員應為被冒名之
    會員無訛。
三、訊據被告癸○○固坦承知悉己○○召集民間互助會之事，惟
    矢口否認有行使偽造私文書及詐欺取財犯行，辯稱：當初互
    助會是己○○召集的，伊未參與開標，會款均係己○○經手
    ，伊未拿到會款，不知己○○冒標詐欺會款事云云。經查：
  (一)證人即會員戊○○具結證稱：被告夫妻一同來召會，伊一共
    加10幾會，因為被告2人住7樓，伊住11樓，所以被告2人一
    起來召會，標會時被告2人一起處理，收會款時有時己○○
    收有時癸○○收（見原審卷(二)第63頁）。證人即會員壬○○
    證稱：邀會時是癸○○與己○○一起來向伊邀會，收會款有
    時伊拿去癸○○公司交給癸○○，有時伊直接交給己○○（
    見原審卷(二)第53頁）。證人即會員劉香蘭結稱：癸○○曾與
    己○○到伊家收會款，還有派他公司小弟到伊上班公司收伊
    私人的會款，還有以上貿纖維公司的名義寄會單給伊（見原
    審卷(二)第50頁、本院上訴卷第259頁）。證人即會員子○○
    證稱：伊曾經交會款給癸○○，有2、3次（見原審卷(二)第46
    頁）。證人即己○○、戊○○之父吳金火證稱：被告2人有
    一起上樓向戊○○召會，當時伊在場親眼目睹被告2人向戊○○召會（見原審卷(二)第61頁、第62頁）。質之被告癸○○
    亦自承：有1次很晚，有人催會單，所以己○○叫伊幫忙寫
    會單，即是編號29、30之互助會單（見原審卷(一)第108頁）
    。可見被告癸○○有與被告己○○一齊出面召攬會員、書立
    會單、代收會款等情，其有參與本件互助會，至為灼然。
  (二)被告己○○為家庭主婦，並未經營事業，業據其供明在卷，
    依其於本院中供述其總共倒債6、7千萬元，金額不可謂不大
    ，其雖辯以因遭人倒債牽連，以會養會所致，但亦自承就此
    並無證據證明，則其上開龐大之會款收入究如何使用，流向
    何處，即值探究。而被告癸○○與己○○為配偶關係，同財
    共居，被告癸○○經營上貿公司做布匹之批發，則其所需資
    金，衡情應與己○○有所關連。雖被告癸○○否認取得會款
    ，但戊○○於89年2月14日與被告己○○達成協議，協議書
    之當事人為被告己○○與戊○○，被告癸○○雖為見證人，
    然於見證人癸○○處記載「前開新台幣貳仟萬元之債務由己○○及范開宗共同負責清償。」，有協議書在卷可稽（見原
    審卷(二)第38頁）。苟被告癸○○未取得會款，焉須共同負責
    清償？參諸吳永良另指稱被告己○○於87年12月4日、11日
    分別匯款101萬8600元及156萬元，共計257萬餘元之鉅款予
    其夫所經營之上貿公司等語，並有其提出之上貿公司於台灣
    省合作金庫帳戶明細表在卷可按（見上訴卷第334頁），被
    告2 人就此均不否認，並供稱該2筆款項係支付上貿公司所
    參與被告己○○召集互助會得標之得標款云云，雖上貿公司
    有參與本案互助會，業經證人即該公司會計張白芳到院供明
    （見原審卷(二)第58至60頁、本院更(一)卷第208至209頁），惟
    依被告95年9月1日刑事答辯(二)狀所附附表三所列之計算方式
    觀之（見本院更(一)卷第182頁），姑不論未說明上貿公司究
    於何時得標？標金多少？亦未列活會幾人、死會幾人，用以
    計算得標款，已見其計算方式與一般得標會款之計算方式迥
    異，核屬臨時拼湊，且其計算結果之金額亦無法吻合上該匯
    款金額，顯見該2筆匯款與得標款無涉，據此，堪認被告己○○與癸○○財產共通，被告癸○○當有取得會款使用之事
    實。
  (三)附表所示民間互助會，被冒用之會員人數眾多，真正會員反
    而佔亟少數，甚至僅有1人為真正會員，且冒用之會員名稱
    複雜，有僅列綽號者，有以公司名義者，均無住所及聯絡電
    話，甚至癸○○所經營之上貿公司亦列名其中，被告癸○○
    既曾出面參與邀集會員，親自書立會單，收取會款使用，業
    如前述，對其妻召集多組互助會之事應無不知之理。被告己○○並陳稱：癸○○每月給伊1、2萬元家用，過年給10餘萬
    元，但伊還須拿部分回娘家等語，顯見被告癸○○對己○○
    沒有繳交如此多組互助會會款之資力當亦清楚，卻仍與被告
    己○○一同邀集會員、書立會單、收取會款，益徵其確實知
    悉被告己○○冒用他人名義參與並詐取會款之事。是縱被告
    癸○○於互助會開標時未在場參與，其與被告己○○應仍有
    犯意聯絡及行為分擔之情事。從而，被告癸○○偽造文書、
    詐欺取財事證亦明，所辯無非事後卸責之詞，被告己○○供
    證其夫未參與互助會，亦屬迴護之詞，均不足採信。
四、公訴人聲請傳訊證人未○○到庭證述被詐騙經過，雖經本院
    數次傳喚均未到庭，惟未○○參與之互助會會數、會期、金
    額、目前仍是活會一事，業經告訴人亥○○於偵訊時陳述明
    確（見偵字第236號卷第9頁反面），本院認此部分事實已臻
    明確，無再行傳訊之必要。綜上，本件事證明確，被告2人
    犯行均堪認定，應依法論科。
五、被告己○○雖就附表部分互助會之冒標標息無法確定，標單
    亦未扣案，本院遂依告訴人及被告所提出會單之記載（見偵
    字第192號卷第216至244頁、本院外放證物袋），綜合比對
    以確認冒標會員、日期、標息，並據以計算被告詐取之會款
    共計4371萬1710元。且依告訴人劉香蘭、辛○○、辰○○、
    甲○○、王寶麗陳稱：被告於87年12月15日宣布倒會（偵字
    第192號卷第3、4頁），被告己○○亦自陳：87年12月15日
    該次並未標會等語，因就被告冒標之期間計算至87年12月15
    日之前，併此敘明。
六、被告2人行為後，刑法業經修正，並自95年7月1日生效施行
    ，有關本件情形：
  (一)刑法第339條第1項詐欺取財罪，有科或併科罰金刑之規定，
    因刑法第33條第5款業經修正，罰金最低額由銀元1元提高為
    新台幣1000元以上，並以百元為單位，經新、舊法比較，應
    以行為時之刑法第33條第5款規定有利於被告2人。
  (二)刑法第56條連續犯之規定業經刪除，連續犯之規定經刪除後
    ，數行為將論以數罪，併合處罰，並非較有利於被告，是依
    修正後刑法第2條第1項規定，比較新舊法結果，仍應適用被
    告行為時之法律即舊法論以連續犯。
  (三)刑法第55條關於牽連犯業經刪除，修正前，牽連犯原則上應
    從一罪處斷，修正後，原則上應併合處罰，比較新、舊法結
    果，仍應適用行為時法律即舊法論以牽連犯有利於被告2人
    。
  (四)修正後刑法第28條雖將「實施」修正為「實行」。其中「實
  　施」一語，涵蓋陰謀、預備、著手及實行之概念在內，其範
  　圍較廣；而「實行」則著重於直接從事構成犯罪事實之行為
  　，其範圍較狹，是修正後刑法共同正犯之範圍已有限縮，共
  　同正犯之範圍既因此而有變動，自屬犯罪後法律有變更，而
  　非僅屬純文字修正，經比較結果，以修正後刑法有利於被告
  　2人。
  (五)本件綜合上揭新舊刑法比較之結果，並本於統一性及整體性
    原則，修正前之刑法較有利於被告2人，爰一體適用修正前
    之刑法。
七、按民間互助會員於空白紙上書寫競標會員姓名及一定之金額
    ，出示以競標，依民間互助會之習慣，即表示該會員欲以該
    金額為利息競標，該標單即係刑法第220條之文書。被告2人
    偽造附表（編號2、6、7、10、13、24、27、29、30除外）
    被冒名會員名義參與投標之標單，並持以行使詐取會款（附
    表編號29、30除外），所為均係犯刑法第216條、第220條、
    第210條之行使偽造準私文書罪，及同法第339條第1項之詐
    欺取財罪。被告2人就上開2罪犯行間，有犯意聯絡與行為分
    擔，均為共同正犯。又其等偽造署押係偽造準私文書之階段
    行為；偽造準私文書之低度行為，則為行使偽造準私文書之
    高度行為所吸收，均不另論罪。被告2人多次行使偽造準私
    文書及詐欺取財之犯行，皆時間緊接，所犯分別係構成要件
    相同之罪名，顯係各基於概括犯意反覆為之，均應論以連續
    犯一罪，並均加重其刑。又被告2人一冒標行為，同時詐騙
    附表編號1、3、4、8、9、11、12、14至20、21、23、25、
    26 、28號所載之數名活會會員，為一行為觸犯數罪名，係
    想像競合犯，應從一重處斷。又被告2人所犯連續行使偽造
    準私文書與詐欺取財2罪間，有方法目的之牽連關係，應從
    較重之連續行使偽造準私文書處斷。公訴意旨認被告係邀集
    30 會，惟其中附表編號5係與編號4重複，編號22係與編號
    21重複，不應予論列，附此敘明。另被告己○○指其已於89
    年12 月21日向檢察官自首，應依法減輕其刑云云，惟本件
    已據告訴人劉香蘭、辛○○、辰○○、甲○○、王寶麗、戊○○等6人，於89年12月17日至臺灣士林地方法院檢察署提
    出告訴，有訊問筆錄在卷可查（見偵字第192號卷第1至第6
    頁），斯時被告之犯罪已被有偵查權之檢察官發覺，則被告
    己○○於89年12月21日自行前往檢察署向檢察官供陳自白犯
    罪，即不合於刑法第62條自首之要件。
八、公訴意旨另以：被告2人另有偽造附表編號2、6、7、10、13
    、24、27、29、30號冒名會員之標單持以行使，並向附表編
    號29、30號之活會會員詐取會款，因認被告2人此部分另涉
    有行使偽造私文書及詐欺取財之罪嫌云云。經查：
  (一)觀諸附表編號2、6、7、10、13、24、27號之真正會員均僅
    有1人，分別係戊○○、未○○。戊○○雖稱：開標時伊曾
    去過1次，己○○說有人寄標，上面有寫標金，但沒有名字
    等語（見偵字第192號卷第16頁）。該標單上既僅記載金額
    ，未載有被冒標人之姓名，該標單尚未具備文書之形式，不
    能認為係私文書或準文書，尚不構成行使偽造私文書（司法
    院74年6月15日74廳刑一字第452號函參照），故戊○○該次
    至現場開標，被告2人並未構成行使偽造私文書。再者，附
    表編號2、6、7、10、13、24、27號之真正會員既僅有1人，
    戊○○僅去過1次開標，未○○自始未到案說明開標經過，
    惟審酌其仍為活會一事，自應為被告2人有利之認定，應認
    未○○亦未至場參與開標，真正會員既未到場開標，衡情被
    告2人殊無偽造標單之必要。
  (二)被告2人於87年12月15日宣布倒會，當天並未開標，已如前
    述，則附表編號29、30號之會期均自87年11月15日起至89年
    6月15日止，而87年11月15日首會係由被告己○○得標，87
    年12月15日該次則未開標，故該2會被告2人並無偽造會單持
    以詐騙活會會員會款之犯行，復查無其他積極證據足認被告
    2人有此部分犯行，惟公訴人認此部分與前開有罪部分有連
    續犯之裁判上一罪關係，故不另為無罪諭知。
九、公訴意旨另以：被告2人共同意圖為自己不法之所有，於87
    年7月間某日，同至戊○○家中，向戊○○詐稱木通公司之
    股票即將上市，倘現在參與投資，日後獲利頗豐，若木通公
    司股票未於87年12月31日以前上市，即將前投資款返還云云
    ，致戊○○陷於錯誤，交付400萬元予癸○○，詎被告2人並
    未依約將上開款項購買木通公司股票，經戊○○向木通公司
    查詢，得知木通公司尚無股票上市計劃，被告2人又未將投
    資款返還，始知受騙，因認被告2人此部分亦涉詐欺罪嫌云
    云。訊據被告2人均堅決否認有詐欺犯行，被告癸○○辯稱
    ：未與己○○至戊○○家拿取400萬元等語；被告己○○辯
    稱：只有伊去吳永良家向其借款400萬元，已支付5個月利息
    ，並非詐騙其投資等語。經查：
  (一)告訴人戊○○於原審證稱：伊每月有收取己○○交付4萬8千
    元之利息，共收取8、9、10、11、12月的利息等語（見原審
    卷(一)第46頁），且有被告己○○提出之付利息明細單及付息
    支票存根單聯等影本可參（見90年9月20日答辯狀所附被證
    一），堪信被告己○○確有按月支付利息予告訴人戊○○之
    事實。按有借款才有利息之支付，乃公眾周知之事，足證告
    訴人戊○○交付被告己○○之400萬元為借款並非投資。
  (二)證人葉明昇即木通公司副董事長於原審證稱：證人吳永良一
    直說他也是受害者，他並說除會錢外還有借錢之事，他說借
    錢給己○○買股票等語（見原審卷(一)第54頁），益證被告己○○係向告訴人戊○○借款400萬元，是告訴人指述被告2人
    邀集其投資400萬元等情，顯與事實不符。雖證人即戊○○
    之妻徐麗瀅證稱被告2人有談及戊○○出資400萬元投資購買
    木通公司股票，伊當時在場云云，惟證人徐麗瀅為戊○○之
    妻，其證詞難免迴護偏頗，尚不足以其證言而推翻前開認定
    係借款之證據。
  (三)按刑法第339條第1項詐欺罪之成立，以意圖為自己或第三人
    不法之所有，以詐術使人將本人或第三人之物交付為要件。
    所謂以詐術使人交付，必須被詐欺人因其詐術而陷於錯誤，
    若其所用方法，不能認為詐術，亦不致使人陷於錯誤，即不
    構成該罪（最高法院46年台上字第260號判例參照）。本件
    告訴人戊○○為被告己○○之弟，且參加被告己○○所召集
    之多個互助會，對被告己○○之經濟狀況應知之甚詳，堪信
    被告己○○供稱因要處理會錢事須現金週轉始向其弟戊○○
    借款400萬元，而戊○○願意借款給被告己○○，既已按月
    收取月利率1分2之利息5個月，應可預見事後被告己○○無
    力清償或遲延清償之風險，而出於本意始借款予被告己○○
    ，並非被告己○○施以詐術使戊○○陷於錯誤而交付400萬
    元。是被告己○○嗣後無力清償借款400萬元，尚難推定被
    告己○○於借款之初即有詐欺之犯意及施用詐術。
  (四)又被告己○○所有台北市○○○路○段216巷33弄之8號房屋
    ，於88年間經臺灣台北地方法院民事執行處強制執行拍賣所
    得金額1766萬1000元，戊○○受償100萬6975元，有計算書
    分配表在卷可稽，被告己○○果真有詐騙戊○○400萬元之
    犯意，衡情早已脫產殆盡，應無財產可供強制執行，益足證
    被告己○○向戊○○借款400萬元無詐欺之犯意，被告己○○此部分行為與詐欺取財罪構成要件不該當，自不得以詐欺
    罪論處，又其既不成立犯罪，被告癸○○亦無由成立共犯。
    被告2人此部分犯罪不能證明，原應諭知無罪，惟公訴人認
    此部分與前開有罪部分有連續犯之裁判上一罪關係，故毋庸
    為無罪諭知。
十、原審就被告己○○部分據以論罪科刑，固非無見，惟原判
    決就被告己○○究於各互助會會期中之何開標日，偽造何被
    冒名會員名義之標會單，記載若干標金參與投標，以及向何
    會員各詐取若之會款，均未詳予調查釐清，犯罪構成要件之
    事實有欠明瞭，並逕行認定被告己○○詐騙金額為3825萬
    8000元，容有未洽。被告己○○並未偽造附表編號2、6、
    7、10、13、24、27、29、30號冒名會員之標單持以行使，
    亦未向附表編號29、30號之活會會員詐取會款，原判決仍認
    定被告己○○有上揭犯行，亦失允適。被告己○○一冒標
    行為，同時詐騙附表編號1、3、4、8、9、11、12、14至20
    、21、23、25、26、28號所載之數名活會會員，為想像競合
    犯，原判決卻認定被告己○○就附表2、6、7、10、13、24
    所列真正會員僅戊○○1人，編號27所列真正會員僅有未○○1人，及編號29、30並未開標無詐騙犯行部分，均認定亦
    係想像競合犯，尚有未合。原審未及比較刑法之共犯、連
    續犯、牽連犯、罰金刑等新舊法之比較適用，亦非適法。
    原判決未及適用中華民國96年罪犯減刑條例予以減刑，亦有
    違誤。被告己○○上訴意旨認其合於自首要件，並指摘原審
    量刑過重云云，為無理由，惟原判決就被告己○○部分有上
    揭可議之處，自應由本院將此部分撤銷改判。原審就被告癸○○部分，未予詳究，遽為被告癸○○無罪諭知，殊有未洽
    ，檢察官以此上訴指摘原判決諭知被告癸○○無罪不當，則
    為有理由，應由本院就原判決被告癸○○部分亦撤銷改判。
    爰審酌被告己○○為會首，綜理標會事宜，應負較大責任，
    及被告2人前並無不良素行，其品行、犯罪動機、手段、己○○坦承犯行，癸○○推諉卸責之犯後態度、詐騙金額甚鉅
    ，已償還被害人部分金額，此有被告2人卷附所提之分期還
    款明細可稽，及被告2人犯罪後之態度等一切情狀，分別量
    處如主文所示之刑，以示懲儆。被告2人犯罪係在96年4月24
    日以前，合於減刑條件，就被告己○○部分應減為有期徒刑
    1 年5月，被告癸○○部分應減為有期徒刑1年2月。偽造之
    標單連同其上之署押，已經被告己○○丟棄而不存在，業據
    被告己○○供明在卷，故不予宣告沒收。
據上論斷，應依刑事訴訟法第369條第1項前段、第364條、第299
條第1項前段、刑法第2條第1項、修正前刑法第28條、第56條、
第216條、第210條、第220條、第339條第1項、第55條，罰金罰
鍰提高標準條例第1條前段，中華民國96年罪犯減刑條例第2條第
1項第3款、第7條，判決如主文。
本案經檢察官謝英民到庭執行職務。
中　　華　　民　　國　　96　　年　　10　　月　　31　　日
　　　　　　　　　刑事第二庭審判長法　官  呂丹玉
　        　　　　　　　          法　官  李麗玲
  　　　　　　　　　　　　　      法　官  林恆吉
以上正本證明與原本無異。
如不服本判決，應於收受送達後十日內向本院提出上訴書狀，其
未敘述上訴之理由者並得於提起上訴後十日內向本院補提理由書
（均須按他造當事人之人數附繕本）。
                                  書記官  劉文美
中　　華　　民　　國　　96　　年　　10　　月　　31　　日
附錄：本案論罪科刑法條全文
刑法第216條
行使第210條至第215條之文書者，依偽造、變造文書或登載不實
事項或使登載不實事項之規定處斷。
刑法第210條
偽造、變造私文書，足以生損害於公眾或他人者，處5年以下有
期徒刑。
刑法第339條第1項
意圖為自己或第三人不法之所有，以詐術使人將本人或第三人之
物交付者，處5年以下有期徒刑、拘役或科或併科1000元以下罰
金。
